【裁判字號】    96,訴,516
【裁判日期】    970131
【裁判案由】    毒品危害防制條例
【裁判全文】
臺灣桃園地方法院刑事判決               96年度訴字第516號
公  訴  人  臺灣桃園地方法院檢察署檢察官
被      告  乙○○
                    號3樓
選任辯護人  劉大新律師
上列被告因毒品危害防制條例案件，經檢察官提起公訴（95年度
偵字第11759 號），本院判決如下：
    主  文
乙○○意圖販賣而持有第二級毒品，處有期徒刑伍年陸月。
扣案附表編號一所示驗餘之第二級毒品沒收銷燬之，附表編號一
所示驗餘之第三級毒品、第四級毒品均沒收。
    事  實
一、乙○○明知MDMA（俗稱搖頭丸）、愷他命、硝甲西泮（俗稱
    一粒眠），分別係毒品危害防制條例列管之第二級、第三級
    、第四級毒品（硝甲西泮於95年8 月8 日已公告改列為第三
    級毒品），竟於民國94年9 月24日某時，以不詳之方式取得
    附表編號一所示之第二級毒品MDMA、第三級毒品愷他命及第
    四級毒品硝甲西泮而持有之，並於民國94年9 月26日為警查
    獲前某時，認將毒品販售予他人勢將獲取暴利，而萌生販賣
    第二級毒品、第三級毒品、第四級毒品以營利之意圖，欲將
    其持有前開第二級毒品、第三級毒品、第四級毒品販賣予不
    特定人牟利，惟尚未達成販賣之行為前，即於94年9 月26日
    凌晨零時55分許，因駕駛車號9770─KG號自用小客車，在桃
    園縣桃園市○○路923 號前違規停車為警攔檢而查獲，並為
    警在乙○○所駕駛之上開車輛內扣得前開附表編號一所示之
    毒品及不能究明何人所有附表編號二所示之物，始悉上情。
二、案經桃園縣政府警察局移請臺灣桃園地方法院檢察署檢察官
    偵查起訴。
    理  由
一、按被告以外之人於審判外之言詞或書面陳述，除法律有規定
    者外，不得作為證據。又被告以外之人於審判外之陳述，雖
    不符前4 條之規定，而經當事人於審判程序同意作為證據，
    法院審酌該言詞陳述或書面陳述作成時之情況，認為適當者
    ，亦得為證據。當事人、代理人或辯護人於法院調查證據時
    ，知有第159 條第1 項不得為證據之情形，而未於言詞辯論
    終結前聲明異議者，視為有前項同意，刑事訴訟法159 條第
    1 項、第159 條之5 分別定有明文。查證人庚○○、丙○○
    於偵查中所為之陳述，固係審判外之陳述而屬傳聞證據，惟
    被告及其辯護人就上開審判外之陳述，於本院審理中，知有
    該項證據，而不爭執上開證人陳述之證據能力，本院審酌上
    開證人陳述作成時之情況，並無違法取證或證明力過低之瑕
    疵，亦認以之作為本案證據為適當，依前揭規定說明，自有
    證據能力；至於被告及辯護人爭執證人陳風烈於偵查中之證
    述為審判外陳述且未進行對質詰問，無證據能力一節，依刑
    事訴訟法第159 條之1 第2 項之規定，被告以外之人於偵查
    中向檢察官所為之陳述，除顯有不可信之情況外，得為證據
    ，惟被告及辯護人於本院審理中並未陳明證人陳風烈於偵查
    中所述有何顯不可信之情況，況且大法官會議第582 號解譯
    中所指被告對於證人之詰問權，係指審判程序而言，並未指
    偵查中亦需由被告對證人進行詰問，法亦無明文偵查中需進
    行此程序，被告及辯護人此部分爭執並無理由，本院仍認證
    人陳風烈於偵查中檢察官訊問時所為之陳述具有證據能力。
    另本件認定事實所引用之卷內其餘所有卷證資料，並無證據
    證明係公務員違背法定程序所取得，被告及辯護人於審判程
    序中復未於言詞辯論終結前表示異議，均有證據能力，核先
    敘明。
二、訊據被告乙○○於本院審理中固坦承持有扣案之第二級毒品
    、第三級毒品、第四級毒品，惟矢口否認有何意圖販賣而持
    有第二級毒品、第三級毒品、第四級毒品之情，並辯稱：當
    天為警查獲的所有物品都是我朋友「阿富」寄放的，因為1
    、2 個月前，我受「阿富」之託幫忙組裝電腦，我去光華商
    場買材料後，在「阿富」家中組裝，因為「阿富」只給我新
    臺幣（下同）5 千元，尚欠我新臺幣2 萬多元，就在案發前
    3 天將1 個塑膠袋交給我，說2 、3 天後會把現金給我，我
    再把東西還他，我有問「阿富」是什麼東西，「阿富」說裡
    面有搖頭丸，先放在我這裡，「阿富」給我的東西我一直都
    放在車上，當天是因為「阿富」聯絡我，說要還錢給我，所
    以才要我去查獲地點等他云云。經查：
  (一)被告乙○○於94年9 月26日凌晨零時55分許，因駕駛9007－
    KG號自小客車在桃園縣桃園市○○路923 號前違規停車，為
    桃園縣政府警察局保安隊警員攔檢，並為警目擊該車內手煞
    車旁放置疑似搖頭丸2 包（共22顆）、疑似一粒眠2 包（共
    125 顆），再經被告同意，而取出車輛右前座置物箱內塑膠
    盒內疑似愷他命粉末2 包、車輛左後座腳踏墊上放在鐵盤上
    由紙盒裝之疑似愷他命粉末2包、電子磅秤1 臺、分裝袋334
    個、分裝湯匙1 支等物之情，業經被告所坦承不諱，並有桃
    園縣政府警察局保安警察隊扣押筆錄及扣押物品目錄表、扣
    押物品照片10張在卷可稽（偵卷第53至61頁）。扣案疑似毒
    品之藥丸4 包及粉末4 包經送請憲兵司令部刑事鑑識中心、
    內政部警政署刑事警察局鑑定，確認手煞車旁之22顆藥丸確
    含有第二級毒品MDMA成分、125 顆藥丸確含有第四級毒品硝
    甲西泮成分，而右前座置物箱及左後座腳踏墊上共4 包粉末
    中僅有1 包含有第三級毒品愷他命成分（詳細數量、重量詳
    如附表編號一所載），其餘3 包中1 包係葡萄糖、2 包係Ac
    etaminophen 解熱鎮痛劑等物，有憲兵司令部刑事鑑識中心
    95年7 月10日（95）安鑑字第01112 號鑑驗通知書、內政部
    警政署刑事警察局95年9 月18日刑鑑字第0950109269號鑑定
    書在卷可參（偵卷第74、115 頁），足證上開在被告駕駛車
    輛手煞車旁放置之藥丸共4 包，各為第二級毒品MDMA22顆、
    第四級毒品硝甲西泮125 顆，車輛右前座置物箱內粉末2 包
    各為第三級毒品愷他命1 包、葡萄糖1 包，左後座腳踏墊上
    粉末2 包為解熱鎮痛劑等情至為明確。
  (二)被告雖否認於持有上開毒品期間，另萌生意圖販賣之犯意，
    惟證人即查獲被告之警員陳風烈於偵查及本院審理中均證稱
    ：我在桃園縣政府警察局保安巡邏隊擔任警員，94年9 月26
    日凌晨零時55分許，是我查獲被告駕駛9770－KG號自小客車
    在桃園縣桃園市○○路923 號前違規停車之事，該處是中正
    路與大興西路轉彎處，紅線區禁止停車，當時被告將車停在
    紅線，我過去以手敲被告車窗玻璃，請被告將車窗玻璃搖下
    來，之後我用手電筒往車內照，目視到手煞車旁有不明藥丸
    ，被告說那是一粒眠，之後我就請被告下車，請被告將車上
    物品拿出來，後來有發現搖頭丸、愷他命、鐵盤、分裝毒品
    用的小盤子、塑膠袋、夾鏈袋等物，之後逮捕被告要回隊部
    時，有在車上跟被告聊一下，被告說他在賣毒品，還有告訴
    我賣毒品的金額，回到隊部後，被告說要打電話，打完電話
    後，被告就否認販賣了；當天查獲被告時，被告車上含被告
    約3 、4 人左右，除了將被告帶回警局，其他人也有到隊部
    去，但因為被告坦承查獲物品是他的，我們當時也有問其他
    人，車上其餘的人否認東西是他們的，所以我們沒有對其他
    人製作筆錄，就讓其他人離開了等語（偵卷第94、95頁、本
    院卷第45至55頁），證人陳風烈已就查獲過程及被告之自白
    情形證述明確，雖證人即被告查獲時在場之庚○○於本院審
    理中證稱：94年9 月26日我跟另1 個朋友丁○○約被告要去
    唱歌，我們到被告家巷口等被告，後來坐被告的車到桃園，
    上車後被告說他要拿東西給朋友，到了桃園某處就停在路邊
    ，警察就過來了；到了桃園定點時，被告有下車從後行李廂
    拿了紙箱說是要給他朋友的，並放在車後座腳踏墊那邊，被
    告還有拿1 包東西起來看，我有問被告是什麼東西，被告說
    是毒品，為警查獲後，我們有跟著坐警車一起去警察局，我
    跟被告、丁○○都坐警車去，在警車上3 個人沒有講話等語
    （本院卷第81至91頁）、證人丁○○於本院審理中證稱：當
    天庚○○來找我，因為無聊，所以就想找被告去唱歌，但被
    告說他要拿東西給朋友，我們就去桃園，想拿完東西再去唱
    歌，後來我們到1 個地方等，警察就來了，在車上有查到毒
    品，警察到場前，我們3 人都沒有人下車，被告沒有說要拿
    何物品給別人，只說要拿東西給朋友，也沒有說要拿東西給
    誰，我不認識綽號「阿富」之人，之後我們3 人一同回警局
    ，在警車上警察沒有跟我們聊天等語（本院卷第111 至115
    頁），證人庚○○、丁○○對於在查獲地點於警察到場前，
    被告有無下車至後車廂拿取1 包物品乙節，兩人所證已有不
    符，渠等證詞之憑信性已有可疑，且兩人所稱被告要拿物品
    給他人，故至查獲地點等候之情形雖與被告所辯相合，然被
    告係出自何種目的要交付扣案毒品予他人，及要交付毒品之
    對象為何，均不得而知，上開證人所述並不足以佐證被告所
    述當天係與「阿富」相約還債之事；又證人庚○○、丁○○
    雖證稱在警車上被告並未與警察交談等情，惟證人陳風烈於
    本院審理中已就當天被告移送至警局之情形證稱：當天被告
    被查獲時，被告車上有3 至4 人，而我們在場的警員有3 位
    ，只有開1 臺警車，並未再請其他警員支援，後來我有問毒
    品是誰的，被告說都是被告的，其他在場人也都否認，我們
    才帶被告返回隊部，其他與被告同車之人是自行開被告的車
    至警局看被告，跟在警車後面，當時我負責開車，被告坐在
    後座，被告在車上承認扣案毒品是要販賣之用的等語明確（
    本院卷第149 至156 頁），若證人庚○○、丁○○當天係與
    被告一同乘坐警車回警局，加上警員3 人，則已超過小客車
    限乘5 人之人數，且被告駕駛之車輛亦勢必繼續停留在該處
    紅線違規停車區，無人處理，證人庚○○、丁○○所述情況
    均不合常情，證人庚○○、丁○○上開所證與被告一同乘坐
    警車回警局之情形，難為本院所採。再者，證人陳風烈既與
    被告不相識，且查獲當天亦僅係因為被告違規停車而攔檢始
    悉上情，並無誣陷被告於罪之動機、目的，足認證人陳風烈
    證述被告自白要販賣毒品一事，與事實相合。
  (三)至於被告辯稱扣案物品均係友人「阿富」為擔保其組裝電腦
    之欠款2 萬多元，故交付其持有，並於查獲當天聯絡還錢之
    事云云，惟查，證人己○○於本院審理中證稱：我在94年5
    、6 月在板橋市縱橫四海網咖任職，當時我們網咖有個客人
    叫「阿富」，他要請人組裝電腦，我就介紹被告幫「阿富」
    組裝，後來被告有跟我提到說「阿富」沒付錢，欠了2 萬多
    元，說如果遇到「阿富」，請「阿富」付錢，之後我遇到「
    阿富」，我有跟「阿富」提過，「阿富」說會還錢等語（本
    院卷第55至58頁），惟縱使被告為「阿富」組裝電腦一事為
    真，而「阿富」究為何人？又被告前所稱「阿富」之人為姓
    名「甲○○」之人，經證人己○○檢視本院調取之「甲○○
    」口卡片，證人己○○又否認「阿富」為被告所稱「甲○○
    」之人（本院卷第34、57頁），且自證人己○○之證述並無
    法得知扣案之毒品及相關物品均係「阿富」交給被告擔保債
    務之用；再者，被告辯稱該毒品均係他人寄放云云，惟被告
    為警查獲時，扣案毒品散放在車內各處，已如前所述，若真
    係由他人寄放，他人又表明近期內即會還款，衡之常情，被
    告豈可能任意打開他人寄放之物，而取出內容物並分散放置
    各處？又扣案之第二級毒品、第三級毒品、第四級毒品，經
    本院向法務部調查局函查94年度下半年毒品價格，MDMA 1粒
    之小盤價格約為295 元至468 元，愷他命1 公克之小盤價格
    約為1800至2800元，有法務部調查局96年7 月24日調緝參字
    第09600323560 號函暨附件在卷可參（本院卷第75、76頁）
    ，以扣案之MDMA數量、愷他命重量加以計算，MDMA、愷他命
    毒品之價值合計已高於被告所述「阿富」欠款之2 萬餘元，
    更何況本案尚扣有125 顆硝甲西泮未加入價值計算，顯見扣
    案毒品之價值遠高於被告所稱2 萬元欠款之價值，且毒品價
    值高而變現容易又得之不易，亦須防範遭查獲，故持有須在
    隱蔽、秘密狀態，持有毒品之人豈會任意交付毒品予不甚相
    熟之友人供債務擔保之用？被告上開所辯顯不合常情而難以
    採信。另被告所聲請傳喚之證人戊○○、丙○○於本院審理
    中所證述被告於96年9 月26日自板橋住處出發至桃園之前之
    情形，核與本案案情無關聯，亦不足以作為本案被告有利或
    不利之證據。綜上所述，被告於94年9 月23日以不詳方式取
    得扣案之第二級毒品、第三級毒品、第四級毒品後，於94年
    9 月26日為警查獲前，萌生意圖販賣上開毒品之意思，在未
    販賣前即為警查獲等事實至為明確，被告意圖販賣而持有第
    二級毒品、第三級毒品、第四級毒品犯行明確，應依法論科
    。
三、按行為後法律有變更者，適用行為時之法律，但行為後之法
    律有利於行為人者，適用最有利於行為人之法律，95年7 月
    1 日修正施行後之刑法第2 條第1 項定有明文。刑法修正之
    比較新舊法，應就罪刑有關之共犯、未遂犯、想像競合犯、
    牽連犯、連續犯、結合犯，以及累犯加重、自首減輕暨其他
    法定加減原因（如身分加減）與加減例等一切情形，綜其全
    部罪刑之結果而為比較，最高法院95年5 月23日95年度第8
    次刑庭會議決議可資參照。被告乙○○行為後，關於毒品危
    害防制條例第5 條第2 、3 、4 項之罪，其法定罰金刑最低
    度部分，由修正前刑法第33條第5 款規定為銀元1 元以上，
    依罰金罰鍰提高標準條例第1 條前段提高為10倍（提高後折
    算為新臺幣30元），修正後刑法第33條第5 款則修正為新臺
    幣1000元以上，以百元計算之，屬科刑規範事項之變更；被
    告行為後，刑法第55條雖於95年7 月1 日修正施行刪除牽連
    犯規定，然該條之想像競合犯但書之規定，則屬文字修正，
    對被告並無有利、不利情形，為實務見解之明文化，應適用
    裁判時法，有最高法院95年第21次刑事庭會議決議內容可資
    參照，故本件被告以一行為犯意圖販賣而持有第二級毒品、
    意圖販賣而持有第三級毒品罪、意圖販賣而持有第四級毒品
    罪等罪名，為想像競合犯，應逕行適用修正後刑法第55條規
    定處斷；經綜合比較修正前後刑法論罪科刑之規定，應以修
    正前之刑法規定較有利於被告，故除應逕行適用修正後第55
    條部分外，其餘應以修正前刑法之規定為論罪科刑之依據。
四、按MDMA屬毒品危害防制條例第2 條第2 項第2 款之第二級毒
    品，愷他命屬上開條例第2 條第2 項第3 款之第三級毒品；
    再按刑罰法令依委任立法方式，授權行政機關另以命令填補
    空白刑法之規定，所授權之事項，如係填補犯罪構成事實而
    非犯罪構成要件，依以往司法實務上一貫之見解，均認其委
    任立法內容之修改為事實變更，不適用有關法律變更規定，
    此觀司法院大法官釋字第103 號、最高法院51年臺上字第15
    9 號判例所示有關懲治走私條例第2 條第4 項授權行政院公
    告管制物品及其數額規定之見解自明，被告行為時，「硝甲
    西泮」係屬毒品危害防治條例第2 條第2 項第4 款所定第四
    級毒品，被告行為後，行政院並於95年8 月8 日公告改列為
    第三級毒品，揆諸上開說明，「硝甲西泮」由第四級毒品移
    列為第三級毒品，依以往實務上一貫見解，認其為委任立法
    內容之修改，僅係事實變更，不適用有關法律變更規定，自
    不生比較新舊法之問題，應適用被告行為時之規定處斷，而
    被告行為時，硝甲西泮係屬毒品條例第2 條第2 項第4 款之
    第四級毒品，故應依第四級毒品相關犯罪規定處斷。核被告
    乙○○所為，係犯毒品危害防制條例第5 條第2 項意圖販賣
    而持有第二級毒品罪、同條第3 項意圖販賣而持有第三級毒
    品罪、同條第4 項意圖販賣而持有第四級毒品罪。又被告意
    圖販賣而持有第二級毒品，當然含有持有第二級毒品，其持
    有第二級毒品之低度行為，應為意圖販賣而持有第二級毒品
    之高度行為所吸收，不另論持有第二級毒品罪（單純持有第
    三級毒品、第四級毒品，依毒品危害防制條例規定，並未處
    罰。）。被告以一行為觸犯上開3 罪名，為想像競合犯，應
    依修正後刑法第55條規定從重之意圖販賣而持有第二級毒品
    罪處斷。爰審酌被告持有毒品之動機、目的，雖有販賣之意
    圖惟尚未將毒品流出市面即為警查獲，對社會風氣、國民健
    康影響有限，及被告持有毒品之數量、種類，兼衡被告除本
    件外並無前案紀錄，有臺灣高等法院被告前案紀錄表可參，
    平日素行良好及其智識程度、犯罪後態度等一切情狀，認檢
    察官於起訴書中求處被告有期徒刑8 年稍重，而量處如主文
    所示之刑。扣案附表編號一所示之第二級毒品，應依毒品危
    害防制條例第18條第1 項前段沒收銷燬，而附表編號一所示
    之第三級毒品、第四級毒品，按「毒品危害防制條例第2 條
    第2 項規定，毒品依其成癮性、濫用性及對社會危害性分為
    四級，並就製造、運輸、販賣、意圖販賣而持有、以非法方
    法使人施用、引誘他人施用及轉讓不同品項之毒品等行為，
    分別定其處罰。至施用或持有第三、四級毒品，因其可罰性
    較低，故未設處罰之規定，僅就施用及持有第一、二級毒品
    科以刑罰。惟鑑於第三、四級毒品均係管制藥品，特於同條
    例第11條之1 明定無正當理由，不得擅自持有；第18條第1
    項後段復規定查獲之第三、四級毒品，無正當理由而擅自持
    有者，沒入銷燬之。從而，依同條例第18條第1 項後段應沒
    入銷燬之毒品，專指查獲施用、持有第三、四級毒品而言；
    倘係查獲製造、運輸、販賣、意圖販賣而持有、以非法方法
    使人施用、引誘他人施用或轉讓第三、四級毒品，既屬同條
    例相關法條明文規定處罰之犯罪行為，即非該條項應依行政
    程序沒入銷燬之範圍。又同條例第19條第1 項所定『供犯罪
    所用或因犯罪所得之物』，係指犯第4 條至第9 條、第12條
    、第13條或第14條第1 項、第2 項之罪所用或所得之物，不
    包括毒品本身在內，是尚不得援用此項規定為第三、四級毒
    品之沒收依據。以犯第4 條第3 項販賣第三級毒品罪為例，
    第三級毒品本身為其販賣之標的，非屬供『販賣第三級毒品
    所用之物』；必係遂行販賣該毒品使用之物，始屬『供犯罪
    （犯第4 條第3 項之販賣第三級毒品罪）所用之物』，其理
    至明。又同條例對於查獲之製造、運輸、販賣、意圖販賣而
    持有、以非法方法使人施用、引誘他人施用及轉讓第三、四
    級毒品之沒收，並無特別規定，如其行為已構成犯罪，則該
    毒品即屬不受法律保護之違禁物，應回歸刑法之適用，依刑
    法第38條第1 項第1 款之規定沒收之。」（最高法院96年度
    臺上字第2427號、95年度臺上字第5252號判決意旨參照）。
    扣案如附表編號一所示第三級毒品、第四級毒品，係被告意
    圖販賣而持有之毒品，依上開判決意旨，非屬毒品危害防制
    條例第19條第1 項所稱供犯罪所用之物，惟因屬法律明文禁
    止持有之物（毒品危害防制條例第11條之1 參照），仍屬違
    禁物，應依刑法第38條第1 項第1 款之規定宣告沒收。至於
    附表編號二所示之物，雖係被告犯罪所用之物，然被告堅稱
    係「阿富」所寄放，非其所有之物，綜合本案卷證，自無證
    據可認確屬被告所有之物，故不依毒品危害防制條例第19條
    第1 項或刑法第38條第1 項第2 款諭知沒收，附此敘明。
據上論斷，應依刑事訴訟法第299 條第1 項前段，毒品危害防制
條例第5 條第2 項、第3 項、第4 項、第18條第1 項前段，修正
後刑法第2 條第1 項前段、第11條、第55條、修正前刑法第38條
第1 項第1 款，判決如主文。
本案經檢察官徐文豪到庭執行職務。
中    華    民    國    97    年    1     月    31    日
                臺灣桃園地方法院刑事第四庭
                    審判長法  官    黃斯偉
                          法  官    曾雨明
                          法  官    蘇昭蓉
以上正本證明與原本無異。
如不服本判決，應於判決送達後10日內向本院提出上訴狀（應附
繕本），其未敘述上訴理由者，應於上訴期間屆滿後20日內補提
理由書狀於本院，上訴於臺灣高等法院。
                          書記官    黃俊燁
中    華    民    國    97    年    1     月    31    日
附錄法條：毒品危害防制條例第5條
毒品危害防制條例第5條
意圖販賣而持有第一級毒品者，處無期徒刑或 10 年以上有期徒
刑，得併科新臺幣 7 百萬元以下罰金。
意圖販賣而持有第二級毒品者，處 5 年以上有期徒刑，得併科新
臺幣 5 百萬元以下罰金。
意圖販賣而持有第三級毒品者，處 3 年以上 10 年以下有期徒刑
，得併科新臺幣 3 百萬元以下罰金。
意圖販賣而持有第四級毒品或專供製造、施用毒品之器具者，處
 1 年以上7 年以下有期徒刑，得併科新臺幣1 百萬元以下罰金
 。
附表：
┌──┬────────────────────────────┐
│編  │1.第二級毒品MDMA藥丸2 包共22顆（其中綠色藥丸21顆淨重5.91│
│號  │  86公克，取樣0.2800公克鑑定用罄，驗餘淨重5.6386公克；其│
│一  │  中紅色藥丸1 顆淨重0.2715公克，取樣0.2118公克鑑定用罄，│
│    │  驗餘淨重0.0597 公克）                                 │
│    ├────────────────────────────┤
│    │2.第四級毒品硝甲西泮藥丸2 包共125 顆（合計淨重21.5136 公│
│    │  克，取樣0.1730公克鑑定用罄，驗餘淨重21.3406 公克）    │
│    │                                                        │
│    ├────────────────────────────┤
│    │3.第三級毒品愷他命粉末1 包（含袋毛重11.61 公克，扣除袋重│
│    │  0.91公克，淨重10.7公克，取樣0.25公克鑑定用罄，驗餘淨重│
│    │  10.45公克）                                           │
├──┼────────────────────────────┤
│編  │1.上開包裝MDMA之空袋2個。                               │
│號  │2.上開包裝硝甲西泮之空袋2個。                           │
│二  │3.上開包裝愷它命的空袋1個。                             │
│    │4.電子秤1 臺。                                          │
│    │5.分裝袋334 個。                                        │
│    │6.分裝湯匙1 支。                                        │
│    │7.鐵盤、塑膠空盒、紙盒各1 個。                          │
│    │8.葡萄糖1 包。                                          │
│    │9.Acetaminophen 解熱鎮痛劑2 包。                        │
└──┴────────────────────────────┘


司法院資訊處製作；財團法人民間司法改革基金會備份。
